---
title: "Regresja"
output: html_document
---

```{r setup, include=FALSE}
ds = read.csv('data.csv')
head(ds)
```

```{r}
names(ds)
```
```{r}
dim(ds)
# removing last columns as it's full of NA values
ds = ds[-33]
dim(ds)
```


```{r}
fit_simple <- lm(radius_mean ~ . - id - diagnosis, data = ds)
summary(fit_simple)
```
## Regresja
Jak możemy zauważyć Residuals mają praktycznie idealny rozkład normalny z wartościami minimalną i maksymalną minimalnie odbiegającą od 0. Oznacza to, że model dopasował się do danych bardzo dobrze.

```{r}
coef <- coef(fit_simple)
abs_coef <- abs(coef)
sort(abs_coef, decreasing = TRUE)
```

### Wpły predykatorów
Jak widać największy wpływ na wynik na odpowiedź ma compactness_mean, jednak różnica pomiedzy nim a następnymi nie jest na tyle znacząca by jednoznacznie stwierdzić, że ma bardzo duży wpływ na odpowiedź.

```{r}
install.packages("jtools", repos = "http://cran.us.r-project.org")
install.packages("devtools", repos = "http://cran.us.r-project.org")
```

```{r}
devtools::install_github("lionel-/ggstance")
```

```{r}
install.packages("broom", repos = "http://cran.us.r-project.org")

```

```{r}
library(jtools)


plot_summs(fit_simple)
```

